Inventaris van het archief van het Centraal Bestuur van de Arbeidsvoorziening [periode 1996-2001], 1996-2001
Nationaal Archief, Den Haag
- Het reorganiseren van de regionale besturen en het verzelfstandigen van het Centrum Vakopleiding (VSCV) 1991-2001, 458
  - Centraal Bestuur voor de Arbeidsvoorziening
    - Overgang (GAK) Gemeenschappelijk Administratiekantoor/Arbeidsintegratie (AI) naar Arbeidsvoorziening: personele zaken, 1997-1999; 6922-6924
      - 1997 - 1999, deel 3, 6923
    - Reorganisatie van Structuur Uitvoering Werk en Inkomen (SUWI), 1998-2001; div.nrs.
      - 1998, 6677
      - 1998, discussienota van het ministerie van Sociale Zaken en Werkgelegenheid (SZW), 6671
      - 1999, deel 1, 6706
      - 1999, deel 2, 6708
      - 2000, deel 1, 6707
      - 2000, deel 2, 6709
      - 2001, 6700
    - Reorganisatie, arbeidsvoorziening: de ontvlechting en integrale interne verzelfstandiging reïntegratiediensten, 1999-2001; div.nrs.
      - 1999, deel 1, 6722
      - 1999, deel 2, 6723
      - 1999, deel 3, 6724
      - 1999, deel 4, 6730
      - 1999, deel 5, 6731
      - 1999 - 2000, 6870
      - 2000, deel 1, 6732
      - 2000, deel 2, 6869
      - 2000, deel 3, 6871
      - 2000, deel 4, 6873
      - 2000, deel 5, 6874
      - 2000 - 2001, deel 1, 6872
      - 2000 - 2001, deel 2, 6876
      - 2001, 6877
    - Reorganisatie met betrekking tot de totstandkoming van bestuurlijke besluitvorming omtrent de werkdocumenten en het actieplan van de regiegroep Samenwerking Werk en Inkomen (SWI), 1996-1998; div.nrs.
      - 1996, 6666
      - 1997, 6667
      - 1996 - 1998, 6668
      - 1998, stukken betreffende de instelling van de tulpgroepen, 6616
      - 1997, sociale Werkvoorziening (SW) van het bestuur en ministerie regelgeving, 6691
      - 1997, arbeidsintegratie (AI) Gemeenschappelijk Administratiekantoor (GAK), 6847
      - 1997, samenwerking Werk en Inkomen (SWI), 6711
      - 1997, implementatie en coördinatie van het Samenwerking Werk en Inkomen (SWI), 6710
      - 1998, algemene ontwikkelingen rond Samenwerking Werk en Inkomen (SWI), 6714
      - 1998, de concernproject Samenwerking Werk en Inkomen (SWI), 6693
      - 1998, stukken betreffende de tulpgroep facilitair bedrijf, 6617
    - Reorganisatie, 1998-2000; div.nrs.
      - 1998, correspondentie aan de RBA's betreffende externe hulp binnen de financiële kolom, splitsing van de administratie basisdiensten en Kliq en de toepassing van de verdeelsleutels (A5B), 6596
      - 1998, facturering Arbeidsvoorziening Arbeidsintegratie (AI). Advies Deloitte en Touche inzake het berekenen van Belasting Toegevoegde Waarde (BTW) over de door de arbeidsvoorziening arbeidsintegratie verrichtte prestaties, 6894
      - 1998, het treffen van een regeling voor de behandeling van klachten en geschillen in het kader van de samenwerking tussen partijen en Samenwerking Werk en Inkomen (SWI), 6688
      - 1998, het treffen van een regeling voor de behandeling van klachten en geschillen in het kader van de samenwerking tussen partijen en Samenwerking Werk en Inkomen (SWI), 6689
      - 1998, overeenkomsten in het kader van het samenwerkingsbesluit Samenwerking Werk en Inkomen (SWI), 6703
      - 1998, samenwerking Werk en Inkomen (SWI) en intensieve trajectbemiddeling, 6701
      - 1999, ontvlechting en interne verzelfstandiging rëintegratiediensten, arbeidsbureau nieuwkomers Apeldoorn, Centrum Vakopleiding voor Technische beroepen (CVT), 6875
      - 1999, oprichten van Centrum voor Werk en Inkomen (CWI's), 6704
      - 1999, werkmethodiek voor de kwalificerende intake, 6705
      - 2000, adviesaanvraag over de organisatorische inrichting van basisdiensten, rëintegratiebedrijf en holding en over profiel bestuurder rëintegratiebedrijf, 6624
      - 2000, slot declaraties frictiekosten Gemeenschappelijk Administratiekantoor (GAK) Arbeidsintegratie (AI), inclusief accountantsverklaring van de declaratie frictiekosten, 6893
      - 2000, structuur Uitvoering Werk en Inkomen (SUWI), 6697
    - Verzelfstandiging van het Landelijk Dienstverlenend Centrum (LDC), 1991-2001; div.nrs.
      - 1991 - 1999, B-3 status, 6725
      - 1993 - 1996, algemeen, 6720
      - 1997 - 1998, statuten (en wijziging) benoemingen en directiestatuut, 6878
      - 1997 - 1999, project Agora, 6729
      - 1997 - 2000, project Renovatie Informatie en Adviesfunctie (RIA), 6880
      - 2000 - 2001, project B en O/Agora, 6920
      - 2001, overdracht aan rechtsopvolgers, 6728
      - Onderzoeksrapport "tussen GAK en arbeidsvoorziening de dienstverlening aan arbeidsgehandicapten voor en na de fusie", 2000, 6892
      - Reorganisatie, correspondentie met Samenwerking Werk en Inkomen (SWI) inzake het instrument de kansmeter, 1998, 6684
- Niet onder een handeling te plaatsen stukken, 999
  - Informatiebrochures van het Arbeidsbureau, Centrum Vakopleiding en Arbeidsvoorziening, 1999; 6499
  - Stukken betreffende commerciële dienstverlening en accountmanagement van Arbeidsvoorziening, 1997; 6895
  - Stukken betreffende commerciële dienstverlening en accountmanagement van Arbeidsvoorziening, 1997; 6896